臺灣臺北地方法院交通事件裁定　　　　　　　　　　九十三年度交聲字第八五四號
　　異議人即
　　受處分人　甲○○
右列受處分人因違反道路交通管理處罰條例案件，對於臺北市交通事件裁決所中華民
國九十三年八月十七日所為之北市裁三字第裁二二－ＡＧ0000000號裁決聲明
異議，本院裁定如左：
    主    文
異議駁回。
    理    由
一、按行車速度，依標誌或標線之規定，道路交通安全規則第九十三條第一項前段定
    有明文。又汽車駕駛人，行車速度超過規定之最高時速者，處新臺幣（下同）一
    千二百元以上二千四百元以下罰鍰，並予記違規點數一點，道路交通管理處罰條
    例第四十條第一項、第六十三條第一項亦分別定有明文。復依違反道路交通管理
    事件統一裁罰基準及處理細則所訂之違反道路交通管理事件統一裁罰基準表之規
    定駕駛人行車速度超過規定之最高時速未滿二十公里者，如駕駛汽車，在期限內
    到案聽候裁決者，處一千七百元罰鍰，並記違規點數一點。
二、本件異議人即受處分人甲○○駕駛車牌號碼Ｆ三－六四五五號自用小客車，於民
    國九十三年六月二十日上午九時五十四分許，由西向東行經限速七十公里之臺北
    市○○○道（潭美街上方），以八十二公里之時速超速十二公里未滿二十公里行
    駛，經臺北市政府警察局內湖分局以微電腦雷達自動照相測速器照相採證後，由
    員警蔡坤佑以受處分人所有前開車輛有違反道路交通管理處罰條例第四十條第一
    項行為逕行掣單舉發，嗣受處分人於應到案日期前向原處分機關提出申訴，經原
    處分機關請舉發單位即臺北市政府警察局內湖分局調查結果，仍認受處分人有前
    開違規行為，原處分機關乃依道路交通管理處罰條例第四十條第一項、第六十三
    條第一項及違反道路交通管理事件統一裁罰基準及處理細則所訂之違反道路交通
    管理事件統一裁罰基準表之規定，裁處受處分人罰鍰一千七百元，並記違規點數
    一點。
三、受處分人於聲明異議狀中坦承其於右揭時、地駕駛車牌號碼Ｆ三－六四五五號自
    用小客車，由西向東行經臺北市○○○道（潭美街上方）之事實，惟矢口否認有
    何違反道路交通管理處罰條例之行為，辯稱：本件違規行為未經合法採證，此乃
    屬偷拍之行為應屬無效，且伊所行駛之市○○道與環東大道銜接處為一危險區域
    ，駕駛人僅能注意左右來車之安全會車車距並無法分心注意其速限之不同，市○
    ○道速限八十公里，而環東大道速限卻為七十公里，如此之設計易使駕駛人分心
    並易釀製車禍意外極待改善云云。經查，受處分人駕駛前開車號自用小客車行經
    限速七十公里之臺北市○○○道（潭美街上方）處，於通過雷達測速點時，測得
    車速為每小時八十二公里，超速十二公里，未滿二十公里以上之違規事實，有卷
    附電腦測速採證照片一幀可稽，受處分人超速事實應堪以認定。按汽車行駛時，
    駕駛人應注意車前狀況及兩車併行之間隔，並隨時採取必要之安全措施，道路交
    通安全規則第九十四條第三項定有明文。而臺北市○○○道（潭美街上方）西向
    東處設有速限七十公里標誌，亦有臺北市政府警察局內湖分局九十三年八月十日
    北市警內分交字第○九三六二五一一五○○號書函足稽，受處分人駕駛車輛行駛
    道路，自應隨時注意各該路段之車速限制，並依標誌速限行駛，受處分人通過前
    揭測速雷達照相點時，並無客觀上不能注意之情形，竟僅憑己見，濫肆指謫該採
    證之合法性，委無足取，本件事證明確，應依法論處。
四、綜上所述，本件受處分人有駕車超速之違規行為，原處分機關依道路交通管理處
    罰條例第四十條第一項、第六十三條第一項及違反道路交通管理事件統一裁罰基
    準及處理細則所訂之違反道路交通管理事件統一裁罰基準表之規定裁處罰鍰一千
    七百元，並記違規點數一點，核無違誤，本件受處分人之異議為無理由，自應將
    其異議駁回。
據上論斷，應依道路交通案件處理辦法第十九條，裁定如主文。
中      華      民      國    九十三　  年      九　    月     二十二     日
                          　　　　　　臺灣臺北地方法院交通法庭
                                  　　　　  法  官  王綽光
右正本證明與原本無異。
如不服本裁定，應於裁定送達後五日內向本院提出抗告狀。
                                            書記官  蔡梅蓮
中      華      民      國    九十三　  年      九　    月     二十四     日
